【裁判字號】    97,簡抗,13
【裁判日期】    980623
【裁判案由】    修復漏水
【裁判全文】
臺灣士林地方法院民事裁定  97年度簡抗字第13號
抗  告  人  乙○○
相  對  人  伯爵山莊一期大樓公寓管理委員會
法定代理人  甲○○
上列當事人間修復漏水事件，抗告人對於民國97年11月6 日本院
內湖簡易庭所為第一審裁定（97年度湖簡字第1710號）提起抗告
，本院裁定如下：
    主  文
抗告駁回。
抗告訴訟費用新臺幣壹仟元由抗告人負擔。
    理  由
一、按提起民事訴訟，應依民事訴訟法第77條之13規定繳納裁判
    費，此為必須具備之程式。又起訴不合程式者，法院應以裁
    定駁回之，但其情形可以補正者，審判長應定期間先命補正
    ，民事訴訟法第249 條第1 項第6 款定有明文，此於簡易訴
    訟程序亦有其適用，同法第436 條第2 項亦有明文規定。
二、經查：本件抗告人請求相對人修復漏水，惟並未繳納第一審
    裁判費，經本院內湖簡易庭於民國97年10月2 日裁定命其於
    5 日內繳納裁判費新臺幣2,210 元（下稱系爭補費裁定），
    系爭補費裁定已於民國97年10月9 日寄存送達予抗告人（寄
    存於臺北縣政府警察局汐止分局社后派出所，下稱社后派出
    所），並經抗告人於97年10月10日至社后派出所領取無訛，
    有送達證書、社后派出所回函附卷可稽（原審卷第130 頁、
    本院卷第31頁至第33頁），然抗告人未依限繳納，揆諸前揭
    規定，其起訴自非合法，從而，原審裁定駁回抗告人之訴，
    於法應無違誤。
三、抗告意旨雖以：本院內湖簡易庭於97年10月3 日發出97年11
    月5 日開庭通知書（下稱系爭開庭通知書），及系爭補費裁
    定各乙件，即共二件公文，並送達於社后派出所，惟抗告人
    領取信件時，承辦警員誤認僅有一件公文，抗告人迄收到97
    年11月6 日駁回裁定時始發覺有異，至社后派出所查調才發
    現當時另有一件公文，故抗告人並非接到通知後故意不開庭
    或不繳裁判費，而係社后派出所作業疏失，始致抗告人權益
    受損，爰提起抗告請求廢棄原裁定云云。惟查，系爭開庭通
    知書與系爭補費裁定係放置於同一公文封內，寄存於社后派
    出所，並均經抗告人領取無訛，此有送達證書在卷可資佐證
    （原審卷第130 頁），並經本院內湖簡易庭勉股書記官、社
    后派出所查覆無訛（本院卷第19頁、第31頁至第33頁）。從
    而，抗告人主張其未依限補繳裁判費係因警員作業疏失云云
    ，洵無足取。其抗告為無理由，應予駁回。
三、據上論結，本件抗告為無理由，爰裁定如主文。
中    華    民    國    98    年    6     月    23    日
                  民事第二庭  審判長法  官  俞慧君
                                    法  官  李瑜娟
                                    法  官  王怡雯
以上正本證明與原本無異。
本件裁定不得再抗告。
中    華    民    國    98    年    6     月    25    日
                                    書記官  桂大永


司法院資訊處製作；財團法人民間司法改革基金會備份。
